臺灣高等法院臺中分院刑事裁定　　　　　　　　　　九十三年度聲再字第一七四號
　　再審聲請人
　　即受判決人　甲○○
右列聲請人因背信等案件，對於本院九十三年度上易字第一六四號中華民國九十三年
六月二十三日確定判決（臺灣苗栗地方法院八十八年度訴字第三五○號、臺灣苗栗地
方法院檢察署八十七年度偵字第四八六○號）聲請再審，本院裁定如左：
    主      文
再審之聲請駁回。
    理      由
一、聲請意旨：如附件聲請再審狀所載。
二、按：「不得上訴於第三審法院之案件，除前條規定外，其經第二審確定之有罪判
    決，如就足生影響於判決之重要證據漏未審酌者，亦得為受判決人之利益，聲請
    再審」，刑事訴訟法第四百二十一條定有明文。而所謂重要證據漏未審酌，須該
    證據足以影響於原判決事實之認定，並以該證據已予提出，而被捨棄不予採用，
    並未敘明其捨棄之理由者為限，如未經於偵查或審判中提出，或判決確定後，始
    發見之證據，判決當時既無從審酌，自不包括在內。
三、經查：聲請人以本院八十八年度上易字第一九六○號判決判處謝文欽無罪，原確
    定判決未審酌該判決認定謝文欽無背信故意之理由，遽認聲請人與謝文欽成立共
    犯關係，自屬對重要證據漏未審酌云云。然查：謝文欽被訴背信案件，固經本院
    八十八年度上易字第一九六○號案判決無罪確定，惟謝文欽在該案經起訴之事實
    為：「謝武鵬於民國八十年間係苗栗縣苗栗市農會（以下簡稱苗栗市農會）總幹
    事，受委託處理苗栗市農會所有之業務；陳富美係苗栗市農會秘書，受委託輔佐
    總幹事及辦理總幹事交辦事項；江志遠係苗栗市農會信用部主任，受委託辦理放
    款、存款、匯兌及一般稅收等事宜；謝文欽係苗栗市農會信用部放款徵信人員，
    受委託處理有關貸款事宜，亦即放款前先至抵押物現場作訪查報告及製作鑑定書
    ，後交信用部主任轉呈總幹事核准，始得撥款予客戶。詎謝武鵬等竟意圖為自己
    不法之所有，或意圖為自己不法之利益，或意圖損害苗栗市農會之利益，於八十
    年八月六日為違背其任務之行為，將蔣明達所有之社寮岡段第二一五之一四號及
    二一五之一五號土地作成不實之鑑定書，高估價額為每坪十三萬元，而超額貸款
    新臺幣（下同）九百萬元予蔣明達，致生損害於苗栗市農會」，此有本院八十八
    年度上易字第一九六○號判決資料一份在卷可參（該案另一部份起訴事實係牽涉
    同案被告羅瑞騰、湯錦財、胡忠勇、林江城、李昌基部分）。該案謝文欽被訴背
    信之事實顯與本院九十三年度上易字第一六四確定判決認定之事實無涉；聲請人
    任意援引該案對謝文欽判決結果，認謝文欽既經另案判決無罪確定，其在本院九
    十三年度上易字第一六四案件自無從與謝文欽成立共同正犯關係，而指稱本院九
    十三年度上易字第一六四漏未審酌本院八十八年度上易字第一九六○號案件判決
    結果，得為聲請再審之理由，顯有所誤。次查，聲請人於本院九十三年度上易字
    第一六四號案件審理中，業已提出本院八十八年度上易字第一九六○號判決，主
    張謝文欽無超貸情事，然此為本院原確定判決所不採，並已詳述其捨棄不採之理
    由（詳見判決第十七頁至十九頁）。聲請人置原確定判決之明白論斷於不顧，仍
    持原判決已說明理由而捨棄不採之陳詞再為爭執，難謂已符合上開聲請再審之要
    件。聲請意旨又稱原確定判決未審酌華邦不動產鑑定顧問有限公司於八十年八月
    貸款時鑑定價格為四千四百七十七萬三千三百二十八萬元之結果，亦屬重要證據
    漏未審酌，而得為再審之理由云云。然原確定判附表三申請人林正峰等人欄已列
    明華邦不動產鑑定顧問有限公司鑑定價格四千四百七十七萬三千三百二十八萬元
    ，以與放款當年公告現值、苗栗市農會對申請人擔保品設定抵押時是否有其他抵
    押權尚未清償、執行法院送鑑定之鑑定價、詢問債權人一拍最低底價、執行法院
    所定一拍底價、一拍時土地公告現值等項列表比較，並於判決內詳予敘明共犯謝
    文欽辦理貸款時顯有超估情事（詳見原確定判決十六頁至十九頁），聲請人猶指
    原確定判決對此證據未加審酌，亦非可取。聲請意旨又指原審未傳喚證人陳冠廷
    （文彬），亦屬重要證據漏未審酌，而得為再審之理由云云。然原確定判決對此
    業敘明：「雖被告甲○○表示該姓名不詳之代書係陳冠廷〔文彬〕，並提出該代
    書之名片〔見原審卷(一)第九二頁〕，惟經原審函囑法務部調查局查詢結果，查無
    陳冠廷〔文彬〕之人〔見原審卷(一)第四三○頁〕，經原審再依法務部調查局提供
    之地址，再函詢臺北市內湖戶政事務所，亦查無該址有陳冠廷〔文彬〕之設籍資
    料〔見原審卷(三)第三四一頁至第三四三頁〕」等語。原確定判決既已詳述未能查
    得甲○○所稱陳冠廷（文彬）之人之設籍資料，自屬無從傳喚該人到庭訊問，何
    有重要證據漏未審酌之可言？本件再審聲請人之聲請不符合刑事訴訟法第四百二
    十一條所定得聲請再審之要件，其再審之聲請為無理由，自應駁回之。
據上論斷，應依刑事訴訟法第四百三十四條第一項裁定如主文。
中      華      民      國      九十三  年      七      月      二十六  日
                                臺灣高等法院臺中分院刑事第四庭
                                      審判長法　官　洪　耀　宗
                                            法  官　劉　登　俊
                                            法　官　江　德　千
右正本證明與原本無異。
不得抗告。
                                            書記官  吳　麗　琴
中      華      民      國      九十三  年      七      月      二十七  日
                                                                        Ａ
